【裁判字號】    90,易,1717
【裁判日期】    900628
【裁判案由】    傷害
【裁判全文】
臺灣板橋地方法院刑事判決                          九十年度易字第一七一七號
    公  訴  人  臺灣板橋地方法院檢察署檢察官
    被      告  丁○○
右列被告因傷害案件，經檢察官提起公訴（九十年度偵字第四七八四號、第六八五三
號），本院判決如左：
    主  文
丁○○傷害人之身體，處拘役伍拾伍日，如易科罰金，以佰元折算壹日。
    事  實
一、丁○○於民國八十九年十一月七日下午四時許，在臺北縣林口鄉○○路一二四巷
    十弄三號前遇到甲○○，即以甲○○之子丙○○欲找人加害其生命為藉口，予以
    質問，惟甲○○答以其子係好人，不可能作這種事，二人遂發生爭執，丁○○竟
    基於傷害之犯意，上前將甲○○拉倒在地，並以腳跩其左腰，以手搥其左胸，致
    甲○○受有左側腰部毆傷疼痛、左前胸紅腫疼痛十五公分×十五公分、後中背部
    紅腫疼痛十二公分×十二公分、六公分×六公分等傷害。
二、案經甲○○訴由臺北縣警察局新莊分局報請臺灣板橋地方法院檢察署檢察官偵查
    起訴。
    理  由
一、被告丁○○經合法傳喚未於本院審理時到庭。其於本院調查中則僅供承於右揭時
    、地與告訴人甲○○發生爭執等情，惟矢口否認有何傷害之犯行，並辯稱：因在
    林口鄉遇到告訴人兒子時，其揚言要找人將伊殺害，才找告訴人商量，二人進而
    發生衝突，彼此拉扯對方，後來二人均跌倒受傷，但伊並未拉倒告訴人再拳打腳
    踢云云。經查：右揭事實，業據告訴人甲○○於警訊及偵審中指訴綦詳，而聽到
    雙方發生爭執之證人乙○○於偵審中則證述：當時伊在屋內喝酒，聽到爭吵的聲
    音，並有旁人說告訴人那麼老了，不要打他，隔一會兒就看到告訴人腰部有腳踢
    的鞋印，胸部有紅腫，背部則未注意是否受傷等情。據此，雖該證人未目睹被告
    傷害告訴人之情形，然其既已聽到二人爭吵聲，接著又看見被告受傷情形，堪認
    告訴人指稱遭被告傷害之情節，尚屬有據；再告訴人遭毆打後受有受有左側腰部
    毆傷疼痛、左前胸紅腫疼痛十五公分×十五公分、後中背部紅腫疼痛十二公分×
    十二公分、六公分×六公分等傷害之情形，復有臺北縣林鄉衛生所診斷證明書乙
    紙在卷可憑；參以證人即告訴人之子丙○○於本院審理中證稱：伊根本不認識被
    告，與之無冤無仇，不可能說要找人將其殺害，且被告又未提出相當證據供本院
    查證，自無法認定其所稱告訴人之子欲找人加害其生命之事為真實，被告顯係以
    此作為與告訴人發生爭執之藉口。綜此，被告所辯上情，純係卸責之詞，不足採
    信。罪證明確，被告犯行堪以認定。
二、核被告所為，係犯刑法第二百七十七條第一項之傷害罪。爰審酌被告之品行、智
    識程度、以告訴人之子欲找人加害其生命為藉口而犯本件傷害罪之動機、傷害之
    手段、所造成之傷害程度，以及被告犯罪後之態度等一切情狀，量處如主文所示
    之刑，以示懲儆。又被告行為後，刑法第四十一條關於易科罰金之規定，業經立
    法院於九十年一月四日修正通過，並經總統於同年月十日明令公布，同年月十二
    日生效施行。觀諸上開修正後得易科罰金之規定「犯最重本刑為五年以下有期徒
    刑以下之刑之罪，而受六個月以下有期徒刑或拘役之宣告，因身體、教育、職業
    、家庭之關係或其他正當事由，執行顯有困難者，得以一元以上三元以下折算一
    日，易科罰金。但確因不執行所宣告之刑，難收矯正之效，或難以維持法秩序者
    ，不在此限。併合處罰之數罪，均有前項情形，其應執行之刑逾六月者，亦同」
    ，較修正前同條所定「犯最重本刑為三年以下有期徒刑以下之刑之罪，而受六月
    以有期徒刑或拘役之宣告，因身體、教育、職業、或家庭之關係，執行顯有困難
    者，得以一元以上三元以下折算一日，易科罰金」之內容，顯然為有利於被告。
    苟被告所犯為最重本刑五年以下有期徒刑之罪，且受六個月以下有期徒刑或拘役
    之宣告，即應依刑法第二條第一項前段規定適用修正後刑法第四十一條規定，本
    件被告係犯刑法第二百七十七條第一項之傷害罪，其最重本刑為三年以下有期徒
    刑之罪，且本院又科處被告拘役五十五日，自應適用新法，諭知易科罰金之折算
    標準。
三、被告經合法傳喚無正當理由不到庭，本院認係應科拘役之案件，故不待其陳述逕
    行判決。
據上論斷，應依刑事訴訟法第二百九十九條第一項前段、第三百零六條，刑法第二條
第一項前段、第二百七十七條第一項、第四十一條第一項前段，罰金罰鍰提高標準條
例第一條前段、第二條，判決如主文。
本案經檢察官高智美到庭執行職務。
中      華      民      國      九十        年    六      月    二十八  日
                                      臺灣板橋地方法院刑事第三庭
                                          法  官  趙  義  德
右正本證明與原本無異。
如不服本判決，應於判決送達後十日內，向本院提出上訴狀。
                                          書記官  張  慧  玲
中      華      民      國      九十        年    七      月    五      日
附錄本案論罪科刑法條全文：
刑法第二百七十七條第一項：
傷害人之身體或健康者，處三年以下有期徒刑、拘役或一仟元以下罰金。


司法院資訊處製作；財團法人民間司法改革基金會備份。
